臺灣高等法院臺中分院刑事裁定　　　　　100年度抗字第107號
抗　告　人
即受刑人　　王金鎮
上列抗告人因聲請定應執行刑案件，不服臺灣臺中地方法院中華
民國99年12月22日裁定（99年度聲字第5028號）提起抗告，本院
裁定如下：
    主  文
抗告駁回。
    理  由
一、本案經本院審理結果，認第一審裁定並無不當，應予維持，
    並引用第一審裁定書記載之理由（如附件）。
二、抗告意旨係以：抗告人即受刑人王金鎮（下稱受刑人）除本
    件檢察官聲請定應執行刑之兩案外，尚有偽造文書經法院判
    處有期徒刑11月確定且已執畢之案件，檢察官就此漏未審酌
    ，請一併就此三案重新再定應執行刑，為此提起抗告等語。
三、經查：
  (一)按裁判確定前犯數罪者，併合處罰之；數罪併罰有二裁判以
    上者，依刑法第51條之規定，定其應執行之刑；依刑法第53
    條應依刑法第51條第5款至第7款之規定，定其應執行之刑者
    ，由該案犯罪事實最後判決之法院之檢察官，聲請該法院裁
    定之；刑法第50條、第53條及刑事訴訟法第477條第1項分別
    定有明文。復按刑法第53條所謂數罪併罰，有二裁判以上者
    ，依第51條之規定，定其應執行之刑，以二裁判以上所宣告
    之數罪，均在裁判確定前所犯者為必要，若於其中甲罪之判
    決確定後，復犯乙罪，則甲、乙兩罪即無適用該條之餘地（
    最高法院77年度台抗字第349號裁定意旨參照）。
  (二)查受刑人曾因偽造文書案件，經臺灣臺中地方法院於91年6
    月12日以90年度訴字第36號判決判處有期徒刑11月，嗣經本
    院於92年4月30日91年度上訴字第1138號判決上訴駁回，再
    經最高法院於93年10月14日以93年度台上字第5329號判決上
    訴駁回確定，此有臺灣高等法院被告（即受刑人）前案紀錄
    表在卷可憑（見本院卷第9頁）。而原審裁定受刑人應執行
    之兩案件（如附件附表編號1、2所示），其犯罪日期分別係
    95年4月24日至95年5月2日期間、98年11月11日。亦即受刑
    人上開兩案之犯罪時間，均已在其偽造文書上開裁判確定之
    後，依上開說明，並不符合與其偽造文書上開裁判定應執行
    刑之要件。
  (三)又法院就檢察官所聲請定應執行刑之各罪審核結果，認為均
    合於併合處罰條件，依刑法第53條、第51條之規定，經定其
    應執行刑確定後，縱檢察官發現受刑人另犯未經其聲請定執
    行刑之他罪，僅屬檢察官是否得再就該他罪聲請原法院裁定
    另定其應執行刑之問題，此乃刑事訴訟法採不告不理原則之
    當然結果。至受刑人僅得依刑事訴訟法第477條第2項規定，
    向檢察官提出聲請，並非有聲請權之人。故於定應執行刑之
    案件，法院僅就檢察官所聲請定刑之數罪，審酌是否符合定
    應執行刑之要件即可，如所聲請之數罪均符合定應執行刑之
    規定，法院即應予以裁定，要無另就檢察官未聲請定應執行
    刑之罪併予審酌餘地。本件檢察官聲請就受刑人所犯如附表
    所示之罪定應執行之刑，原審審酌所聲請之數罪均合於定應
    執行刑之條件，乃依檢察官聲請範圍裁定定應執行刑，核無
    不合，亦無另就檢察官未聲請定應執行刑之罪併予審酌餘地
    ，併此敘明。
  (四)綜上所述，受刑人上開抗告意旨，顯非可採，其抗告並無理
    由，應予駁回。
據上論斷，應依刑事訴訟法第412條，裁定如主文。
中    華    民    國    100    年    1    月     27   日
            刑事第十二庭  審判長法  官  康  應  龍
                                法  官  楊  真  明
                                法  官  王  國  棟
以上正本證明與原本無異。
如不服本裁定，得於收受送達後五日內向本院提出抗告書狀（須
附繕本）。
                                書記官  廖  昭  容
中    華    民    國    100    年    1    月     27   日